# 关于偿还借款的现金流填列

提问人：七月 长 安。 时间：2022-04-26 14:08:43
我司在天猫、京东经营店铺进行销售，由此申请了天猫、京东的平台融资款，在偿还平台借款时会抵扣平台应结算给我司的应收，差额以银行存款支付，请问在填列现金流量表中偿还债务支付的现金这项时是按净额填列还是总额填列？

回答人：chenyiwei
由于是净额结算，所以现金流量表也按照净额填列，按净额列报为”收到其他与筹资活动有关的现金“或者“支付其他与筹资活动有关的现金”。